臺灣高雄地方法院刑事判決　　　　　　　95年度易字第2457號
公　訴　人　臺灣高雄地方法院檢察署檢察官
被　　　告　丁○○
上列被告因電子遊戲場業管理條例案件，經檢察官提起公訴（95
年度偵字第28180 號），本院判決如下：
    主  文
丁○○共同違反未依電子遊戲場業管理條例辦理營利事業登記者
，不得經營電子遊戲場業之規定，處拘役伍拾日，如易科罰金，
以新臺幣壹仟元折算壹日。扣案之電子遊戲機「春秋二代小瑪莉
」壹台（含IC板壹塊），沒收之。
    事  實
一、丁○○明知經營電子遊戲場業須依電子遊戲場業管理條例相
    關規定辦理營利事業登記，未經允許，不得經營電子遊戲場
    業，竟與所僱用之店員丙○○（未據起訴）共同基於犯意聯
    絡，自民國95年7 月25日起，在高雄縣鳳山市○○街176 號
    經營「益信超商」店，在店內擺設電子遊戲機「春秋二代小
    瑪莉」1 台，插電營業，供不特定顧客打玩，共同違法經營
    電子遊戲場業。嗣於95年7 月27日晚上8 時35分許，為警在
    上址店內查獲，並扣得丁○○所有之電子遊戲機「春秋二代
    小瑪莉」1 台（含IC板1 塊）。
二、案經高雄縣政府警察局鳳山分局報請臺灣高雄地方法院檢察
    署檢察官偵查起訴。
  　理  由
壹、程序方面
    本案被告丁○○對於卷附高雄縣政府警察局鳳山分局一組檢
    查紀錄表、扣押物品目錄表等書證，知有刑事訴訟法第159
    條第1 項不得為證據之情形，於本院審理時，均未聲明異議
    ，依法自應視為被告同意上開書證得作為證據，本院審酌前
    開書證作成時之狀況，距離本案查獲時間甚近，上開書證作
    成時之情況亦均屬正常，並均與本案相關之待證事實具有關
    連性，是認前開書證為適當，依刑事訴訟法第159 條之5 第
    2 項之規定，認具證據能力。
貳、實體方面
一、訊據被告丁○○固坦承有經營上開益信超商，以及員警有於
    上開時間在益信超商內查扣插電使用之電子遊戲機1 台，惟
    矢口否認有上開犯行，辯稱：機台是甲○○所有，不是伊的
    ，電也不是伊插的，警察查獲時，該機台也是放在該一樓樓
    梯要上二樓樓梯的角落，放的時候沒有插電，但警察查獲時
    有插電，伊沒有經營這個機台，為何要聲請執照，且丙○○
    係一時看店無聊而插電欲打玩該機台，但機台是壞的，根本
    不能投幣，亦無法經營電子遊戲機云云。
二、經查：
  (一)上開事實業據證人即高雄縣政府警察局鳳山分局員警乙○○
    於本院審理時證稱：於95年7 月27日下午8 時35分許到鳳山
    市○○街176 號益信超商查獲1 台小瑪莉，是因為民眾報案
    「案發地點經營賭博電玩」，所以我們才去復查，確實有1
    台小瑪莉在店裡面營業，小瑪莉係擺放在賣場的置物櫃後面
    ，與報案人所述相同等語（見本院卷第53、54頁），核與卷
    附鳳山分局中心來案各類案件記錄表所載之報案內容為：「
    南光街176 號益信購物中心櫃臺右手邊口香糖物櫃後方：案
    發地經營賭博電玩，請速派員趕往處理確實管制警力到達時
    間」等情相符（見警卷第11頁），亦與證人丙○○及被告均
    陳述為警查獲時，扣案機台係屬插電中，置放於店面1 樓角
    落之情（見本院卷第39、15頁），及現場照片所呈扣案機台
    係隱置於營業店面牆壁後方一隅之情（見警卷第8 、9 頁）
    均相符合，是證人乙○○證稱因有民眾檢舉該超商1 樓內有
    經營電玩而前往取締之情應屬事實，此外並有臨檢紀錄表、
    搜索扣押筆錄、營利事業登記證各1 份、現場蒐證相片6 張
    在卷可稽，復有電子遊戲機臺「春秋二代小瑪莉」1 台（含
    IC 板1塊）扣案可證。
  (二)被告雖以前揭情詞置辯，惟查：
  1.證人丙○○於本院審理時固稱：小瑪琍是甲○○寄放的，應
    該是7 月25日搬進來的，因為她要承租我們超商的騎樓販賣
    檳榔，所以她將她的生財器具搬進來，堆放在店裡1 樓通往
    2 樓樓梯的角落，在該處堆放盤子、水桶、籃子及機台，準
    備營業云云（見本院卷第38、39頁）。惟查扣案之機台並非
    經營檳榔攤所必需之器具，且由卷附照片觀之，機台附近亦
    無證人丙○○所述有堆放甲○○經營檳榔之盤子、水桶、籃
    子等生財器具（見警卷第9 頁），是證人丙○○所證，核與
    卷證相悖，已無足採。
  2.又被告於警詢時供稱：該機台係伊朋友送伊的，伊就放在店
    內插電自己把玩等語（見警卷第2 頁），足見該機台係屬被
    告所有，且得插電把玩，並無故障之情。證人丙○○於本院
    審理時雖證稱：該機台係其無聊，所以插電想要看看怎麼玩
    ，但插電後根本玩，不能投幣，所以就離開了云云（見本院
    卷第40頁）。惟證人丙○○所證述內容，既與被告於警詢所
    述相異，所證已非無疑。況據證人乙○○證稱：就我們取締
    的經驗，如果機台無法投幣的話，就是開分的，而扣案之春
    秋二代小瑪琍電玩機台上有開分鍵，機台要用鑰匙將開分鎖
    打開後，按下按鍵才會有動作等語（見本院卷第54、66頁）
    ，核與本院當庭勘驗上開機台，該機台上確有藍色按鍵上載
    開分鍵，紅色按鍵上載洗分鍵，並有1 個鑰匙孔上載開分鎖
    之情相符（見本院卷第66頁）。足見扣案機台未必係以投幣
    方式啟動打玩。是被告執證人丙○○證述該機台無法投幣，
    即主張該機台係屬故障，無從經營電子遊戲場業云云，既與
    伊前開所供相悖，尚難採信。
  3.另證人甲○○於本院審理時證稱：查扣之小瑪莉是我從大寮
    那邊搬過去的，我本來在大寮那邊擺檳榔攤，但是生意不好
    ，所以我就搬到鳳山南光街那邊去做，那台機台之前在大寮
    時是別人寄放的，因為他很久沒有跟我聯絡，我也不知道該
    機台是好的還是壞的，後來我又想做檳榔攤，所以就將檳榔
    攤及機台一起搬過來，但我有一段時間沒有做檳榔攤，就將
    該機台放在大寮那邊，該機台是93年時被寄放，在大寮那邊
    做2 、3 個月檳榔攤而已等語（見本院卷第42、43頁）。是
    由證人甲○○上開所陳，足見該機台係別人寄放的，並非甲○○所有，則證人甲○○既非所有人，自無權利任意將該機
    台移去，且依常情，其理應先行通知原所有人取回，縱有無
    法通知之情，亦應繼續置放在原處，以免遭寄放者訴追其侵
    占等法律責任；繼以該機台係93年為人寄放，其間約有2 年
    未再經營檳榔攤，直至95年7 月間始再向被告租用土地擺攤
    ，此段期間該機台一直擺放於大寮，其自承並無鑰匙可開啟
    該機台使用，則依常理而言，其實無必要將非屬自己所有，
    亦無鑰匙可供開啟之他人機台，費力將之由大寮移至被告經
    營之店內擺放之理；況被告與甲○○非親屬故舊，何以不畏
    遭人檢舉該置放之機台，亦未要求甲○○將機台移至居住處
    所堆放，而同意其將非屬檳榔器具擺放於其店內，亦與常情
    有違，是證人甲○○所證內容，既與常情相悖，亦與被告於
    警詢供述機台係伊所有等節相違，自無足採信，而得作為有
    利被告之論據。況衡以被告曾於89年間經營賭博性電子遊戲
    機案件，為法院判處有期徒刑6 月，對經營電子遊戲機應負
    刑責知之甚詳，是本件電子遊戲機若非被告所有，而係甫由
    他人於數日前所擺設，被告焉有可能於警詢時即自承該電子
    遊戲機係其所有之理，據此堪認被告於本院審理時所辯，顯
    悖於常情，無足採信。
  4.另被告供承有自95年1 月初僱用丙○○為店員（見偵卷第7
    頁），且證人丙○○並有參與經營管理該店面，自無不知店
    內置放機台之情，復依卷附查獲之現場照片觀之，該扣案機
    台於查獲時，該等電動機具既確已插電並開螢幕，證人丙○○亦不否認係渠所為，而衡諸常情，若該電子遊戲機未作營
    業之用，被告豈有坐視成本提高，而容任店員丙○○將該等
    電動機具持續開啟電源、螢幕，且於離去時仍未關閉之理。
    況由照片顯示於該電子遊戲機上有擺設煙灰缸供人使用，且
    該煙灰缸內煙蒂甚多，有上開現場照片附卷可佐，顯示於警
    察查獲前有人曾於該電子遊戲機處停留甚久，而有持續使用
    煙灰缸之情況，益徵該電子遊戲機確有營業之事實無訛。是
    被告及證人丙○○陳稱係丙○○插電把玩後忘記將插頭拔掉
    云云，顯與常情不符，應係事後臨訟相互勾串以卸免刑責之
    詞，要難採信。是被告與店員丙○○共同經營電子遊戲場業
    之之情事，已堪認定
   5.綜上所述，被告所辯均無足採，被告犯行事證明確，洵堪
     認定，自應依法論科。
三、論罪、科刑：
　(一)按電子遊戲場業管理條例第11條第1 項規定，電子遊戲場業
  　於申請營利事業登記時，除應依相關法令辦理外，應向直轄
    巿、縣（巿）主管機關申請核發營利事業登記證及營業級別
    證，並辦理下列事項之登記：一營業級別、二機具類別、三
    營業場所管理人、四營業場所之地址。故設置以電腦方式操
    縱，產生或顯示聲光影像、圖案、動作之電子遊戲機，供不
    特定人為益智或娛樂類遊戲之營利事業（同條例第3 條、第
    4 條參照），應依前開規定辦理營利事業登記，未依該條例
    辦理營利事業登記者，依同條例第15條之規定，即不得經營
    電子遊戲場業。次按所謂「經營電子遊戲場業」，並不以專
    營或主要營業為設置電子遊戲機，經不特定人娛樂之營利事
    業為限，應以被告是否有經營此事業為準，縱被告所營事業
    雖非主要或專營電子遊戲機，仍有同條例之適用。
  (二)核被告丁○○所為，係違反電子遊戲場業管理條例第15條之
    未依電子遊戲場業管理條例規定辦理營利事業登記者，不得
    經營電子遊戲場業之規定，應依同條例第22條之規定處斷。
    被告同一經營電子遊戲場業之營業行為，雖持續進行多日，
    然按經營電子遊戲場業之行為，本質上即含有反覆為之之特
    質，故反覆持續多日之行為仍應論以單純一罪。被告與丙○○2 人間，就上開犯行，有犯意之聯絡與行為之分擔，均為
    共同正犯。爰審酌被告前已有違法經營電子遊戲場業之犯行
    （不構成累犯），此有臺灣高等法院被告前案紀錄表1 紙附
    卷可稽，其竟又再度未經申請許可即擺放扣案之電子遊戲機
    具並插電營業，誠屬不該，且犯後並卸責矯飾犯行，顯無悔
    意，惟念及其擅自經營之時間不長，擺放之電子遊戲機僅有
    1 台，對社會秩序之危害尚微等一切情狀，酌情量處如主文
    所示之刑，並斟酌其智識程度及經濟狀況，諭知易科罰金以
    1,000 元折算1 日，以示懲儆。
  (三)扣案電子遊戲機「春秋二代小瑪莉」1 台（含IC板1 塊），
    為被告所有供本件犯罪所用之物，爰依刑法第38條第1 項第
    2 款規定，併予宣告沒收之。
據上論斷，應依刑事訴訟法第273 條之1 第1 項、第299 條第1
項前段，電子遊戲場業管理條例第15條、第22條，刑法第11條前
段、第28條、第41條第1 項前段、第38條第1 項第2 款，判決如
主文。
本案經檢察官鄧藤墩到庭執行職務。
中　　華　　民　　國　　96　　年　　5　　月　　3　　 日
                  刑事第十庭  審判長法  官  陳玉聰
                             　     法　官  鄭凱文
                               　   法  官  楊淑珍
以上正本證明與原本無異。
如不服本判決，應於判決送達後10日內，向本院提出上訴狀。
                                    書記官  林秀敏
中　　華　　民　　國　　96　　年　　5　　月　　3　　 日
附錄本件論罪科刑法條：
電子遊戲場業管理條例第15條
未依本條例規定辦理營利事登記者，不得經營電子遊戲場業。
電子遊戲場業管理條例第22條
違反第15條規定者，處行為人1 年以下有期徒刑、拘役或科或並
併科新台幣50萬元以上250萬元以下罰金。
